【裁判字號】    99,審訴,3041
【裁判日期】    991210
【裁判案由】    毒品危害防制條例
【裁判全文】
臺灣高雄地方法院刑事判決            99年度審訴字第3041號
公  訴  人  臺灣高雄地方法院檢察署檢察官
被      告  劉美蓮
上列被告因毒品危害防制條例案件，經檢察官提起公訴（99年度
毒偵字第4041號），被告就被訴事實為有罪之陳述，經告知簡式
審判程序之旨，並聽取被告與公訴人之意見後，本院合議庭裁定
由受命法官獨任進行簡式審判程序，本院判決如下：
    主  文
劉美蓮施用第一級毒品，累犯，處有期徒刑玖月。
    事  實
一、劉美蓮前因施用毒品案件，經本院裁定令入戒治處所施以強
    制戒治，於民國88年12月9 日停止處分出監，89年3 月4 日
    執行完畢。又因施用毒品案件，再經本院裁定令入戒治處所
    施以強制戒治，於91年6 月29日執行完畢釋放，上開施用毒
    品犯行，經本院以91年度訴字第319 號判決應執行有期徒刑
    10月確定，於93年3 月1 日執行完畢。另於94年、95年間，
    因施用毒品及竊盜案件，經臺灣高等法院高雄分院及本院以
    94年度上訴字第1457號、94年度簡字第6291號、95年度訴字
    第1664號、95年度易字第2496號，判處有期徒刑1 年2 月、
    6 月、1 年2 月、4 月、4 月確定。嗣經裁定減刑並接續執
    行，於97年5 月15日執行完畢。於因公共危險案件，經本院
    以97年度審交簡字第3278號判決判處有期徒刑4 月確定，甫
    於98年8 月14日縮短刑期執行完畢（構成累犯）。詎劉美蓮
    仍不知悔改，竟基於施用第一級毒品之犯意，於99年5 月14
    日晚上9 時許，在高雄縣岡山鎮和平公園內，以將第一級毒
    品海洛因置入針筒內，摻水稀釋後，注射靜脈血管之方式，
    施用第一級毒品海洛因1 次。嗣於99年5 月15日晚上6 時25
    分許，在高雄縣梓官鄉○○○路與赤崁東路口，為警查獲，
    並經徵得其同意採尿送驗結果呈可待因、嗎啡陽性反應，始
    獲上情。
二、案經高雄縣政府警察局岡山分局報告臺灣高雄地方法院檢察
    署檢察官偵查起訴。
    理  由
一、程序部分：
    本件被告劉美蓮所犯係死刑、無期徒刑、最輕本刑為3 年以
    上有期徒刑以外之罪，其於準備程序中就被訴事實為有罪之
    陳述，經本院告知簡式審判程序之旨，並聽取公訴人及被告
    意見後，合議庭裁定由受命法官獨任進行簡式審判程序，合
    先敘明。
二、認定犯罪事實所憑之證據及理由：
    訊據被告對於上揭時、地，施用第一級毒品海洛因之事實，
    坦承不諱，而被告為警查獲所採之尿液檢體，經送台灣檢驗
    科技股份有限公司以酵素免疫法及氣相層析質譜法檢驗結果
    ，呈現嗎啡陽性反應，此有台灣檢驗科技股份有限公司99年
    6 月2 日濫用藥物檢驗報告暨高雄縣政府警察局岡山分局赤
    崁派出所（代號：岡990167 號 ）各1 份附卷可稽，是被告
    施用第一級毒品之犯行，堪以認定，應予依法論科。
三、論罪科刑：
  (一)修正之毒品危害防制條例第20條就施用毒品者，祇於「初犯
    」及「5 年後再犯」二種情形，有其追訴條件之限制，即須
    於初犯經觀察、勒戒或強制戒治釋放後，5 年內均無施用毒
    品之行為，始能認其前所實施之觀察、勒戒或強制戒治已足
    遮斷毒癮，而得於5 年後再犯時，再予適用初犯之規定，重
    行觀察、勒戒等程式。倘5 年內已經再犯，被依法追訴處罰
    ，縱其第3 次（或第3 次以上）施用毒品之時間在初犯釋放
    5 年以後，即與「5 年後再犯」之情形有別，且因已於「5
    年內再犯」，顯見原實施觀察、勒戒或強制戒治，已無法收
    其實效，而無5 年戒斷期之存在，自無再經觀察、勒戒及強
    制戒治之必要，應得逕行追訴處罰，最高法院著有95年5 月
    9 日95年第7 次刑事庭會議決議可資參照。本件被告前因施
    用毒品案件，經本院裁定令入戒治處所施以強制戒治，甫於
    89年3 月4 日執行完畢，復因施用毒品案件經本院91年度訴
    字第319 號判處徒刑確定，有臺灣高等法院被告前案紀錄表
    1 份在卷可參。被告既曾於「5 年內再犯」，且經法院判處
    罪刑確定，本件被告復於99年5 月14日施用第一級毒品海洛
    因為警查獲，即非屬該條例第20條第3 項所定「5 年後再犯
    」之情形，檢察官依毒品危害防制條例第23條第2 項之規定
    ，予以追訴，自屬適法。
  (二)核被告劉美蓮所為，係犯毒品危害防制條例第10條第1 項之
    施用第一級毒品罪。被告持有第一級毒品後進而施用，其持
    有之低度行為應為施用之高度行為所吸收，故不另論其持有
    毒品罪。被告前因公共危險案件，經法院判處有期徒刑4 月
    確定，於98年8 月14日縮短刑期執行完畢，有臺灣高等法院
    被告前案紀錄表1 份在卷可佐，是被告於有期徒刑執行完畢
    後，5 年內故意再犯本件有期徒刑以上之罪，為累犯，應依
    法加重其刑。本院審酌被告前因施用毒品案件，經觀察勒戒
    及戒治程序，又經法院判處徒刑而入獄服刑完畢，仍不知悛
    悔，再次施用毒品自戕其身，顯然缺乏戒絕毒品之決心，惟
    念及被告坦承施用第一級毒品之事實，且其行為尚未害及他
    人，並斟酌被告之犯罪動機、手段暨公訴檢察官之求刑等一
    切情狀，量處如主文所示之刑。
據上論斷，應依刑事訴訟法第273 條之1 第1 項、第299 條第1
項前段，毒品危害防制條例第10條第1 項，刑法第11條前段、第
47條第1 項，判決如主文。
本案經檢察官李怡增到庭執行職務。
中    華    民    國    99    年    12    月    10    日
                  刑事第十庭  法  官  王  琁
以上正本證明與原本無異。
如不服本判決，應於收受送達後10日內向本院提出上訴書狀。
中    華    民    國    99    年    12    月    10    日
                              書記官  王淑娟
附錄本判決論罪科刑法條全文：
毒品危害防制條例第10條
施用第一級毒品者，處6月以上5年以下有期徒刑。

司法院資訊處製作；財團法人民間司法改革基金會備份。
